Inventaris van het archief van de Inspecteurs van het Staatstoezicht op Krankzinnigen en Krankzinnigengestichten, (1818) 1842-1961
Nationaal Archief, Den Haag
- Het C-archief, 1930-1961, 4.
  - Bijzonder, 4.2
    - Taak, 4.2.2
      - Toezicht op de zorg voor de patiënten, 4.2.2.3
        - Stukken betreffende moeilijkheden die worden ondervonden door afsluiting van de electriciteit en gedeeltelijke watertoevoer voor de Lunterse tehuizen voor geesteszieken van de Vereniging tot Christelijke verzorging van geestes- en zenuwzieken, 1944; 1000; 1 omslag
        - Brief van het bureau Afvoer Burgerbevolking aan de wnd commissaris van de provincie Zuid-Holland inzake het onderbrengen van niet-krankzinnigen in de krankzinnigeninrichting Oud Rozenburg te Loosduinen, afschrift, met aanbiedingsbrief, 1945; 1001; 2 stukken
        - Stukken betreffende de erkenning als ziekenhuis door de ziekenfondsraad van de Jelgersmakliniek te Oegstgeest, 1951; 1002; 1 omslag
        - Stukken betreffende interpretatie van art 8 van de Krankzinnigenwet 1884, Stb. 96, met betrekking tot voldoende voorziening in de geneeskundige dienst in de inrichtingen, 1953; 1003; 1 omslag
        - Stukken betreffende de opname van acuut psychotische patiënten, 1954; 1004; 1 omslag
        - Ingekomen beantwoorde enquêteformulieren inzake gegevens over in Nederlandse gestichten verpleegde Belgische patiënten, 1955; 1005; 1 omslag
        - Administratieve aangelegenheden der inrichtingen, 4.2.2.3.1
          - Stukken betreffende de gerezen verschillen van inzicht tussen de Officier van Justitie te Amsterdam en de Valeriuskliniek aldaar, inzake de inbewaringstelling van krankzinnigen, 1930, 1936; 1006; 1 omslag
          - Stukken betreffende juiste invulling van verklaringen ex art 39, lid 3, Armenwet, 1931, 1944; 1007; 1 omslag
          - Stukken betreffende de redactie van het formulier SK 31a, 1931; 1008; 1 omslag
          - Stukken betreffende de registratie van particuliere woningen, alsmede kennisgevingen van de plaatsing van patiënten in gezinsverplegingsverband vanuit diverse inrichtingen, met plattegronden, 1932-1952; 1009-1016; 8 omslagen
            - Duin en Bosch, Bakkum., 1009
            - St Joris Gasthuis, Delft., 1010
            - Bloemendaal, Loosduinen., 1011
            - Oud-Rozenburg, Loosduinen., 1012
            - Medemblik, Medemblik., 1013
            - Dr mr W. vd Berghstichting, Noordwijk., 1014
            - Maasoord, Poortugaal., 1015
            - Santpoort, Santpoort., 1016
          - Stukken betreffende een klacht van de inspecteur tegen een arts te 's-Gravenhage wegens het te lichtvaardig uitgeven van krankzinnigenverklaringen, 1933-1936; 1017; 1 omslag
          - Stukken inzake de afgifte van geneeskundige verklaringen door artsen die de betrokken patiënten slechts éénmaal gezien hebben, 1936; 1018; 1 omslag
          - Stukken betreffende een verzoek van huize St Ursula te Nieuwveen om assistentie bij de inrichting van hun administratie, i.c. de invulling van de diverse registers, 1938, 1941; 1019; 1 omslag
          - Ingekomen afschriften van geneeskundige verklaringen van in de inrichting Maasoord te Poortugaal opgenomen patiënten, ter controle op de juiste invulling, 1939; 1020; 1 omslag
          - Briefwisseling van inspecteur Pameijer met inspecteur Koenen en huize St Ursula, Nieuwveen omtrent de afgifte van verklaringen ex art 39, 4e lid van de Armenwet, 1940; 1021; 1 omslag
          - Stukken betreffende meningsverschil tussen de gemeente Rotterdam en de inrichting Maasoord inzake datering van de verklaringen ex art 39 van de Armenwet, 1941; 1022; 3 stukken
          - Stukken betreffende de aanwijzing van artsen van het gesticht Maasoord te Poortugaal als deskundige, bedoeld in artikel 39, vierde lid der Armenwet, 1941; 1023; 1 omslag
          - Stukken betreffende de afgifte van de verklaringen ter vervanging van de persoonsbewijzen van in krankzinnigengestichten verpleegde patiënten, 1941-1942; 1024; 1 omslag
          - Brief van de inrichting Bethesda-Sarepta te Haarlem inzake het verstrekken van medische inlichtingen over patiënten aan de Gemeentelijke Dienst voor Werkverschaffing en Steunverlening te Arnhem, met bijlagen en minuut van antwoord, 1941; 1025; 1 omslag
          - Stukken betreffende het verstrekken van gegevens over de herkomst van verpleegden in gestichten en psychiatrische inrichtingen, 1941; 1026; 1 omslag
          - Brief van de GG&GD van Rotterdam inzake het niet willen verstrekken van medische inlichtingen over in de St Johannesstichting te Huis ter Heide verpleegde Rotterdamse patiënten, met minuut van antwoord, 1941; 1027; 2 stukken
          - Stukken betreffende de inschrijving van patiënten van de Ramaerkliniek te 's-Gravenhage in het register van het gesticht Oud-Rozenburg te Loosduinen, 1944; 1028; 1 omslag
          - Stukken inzake de heffing van griffierechten bij de afgifte van rechterlijke machtigingen en/of geneeskundige verklaringen, 1945-1946; 1029; 1 omslag
          - Circulaire aan de gestichten inzake de aantallen per 1 juli ingeschreven patiënten, de klasse waarin, alsmede daarop ingekomen antwoorden, 1946; 1030; 1 omslag
          - Advies aan de Minister van Binnenlandse Zaken betreffende de samenstelling van de lijst van deskundigen, bevoegd tot het afgeven van een verklaring ex artikel 39, lid 4 van de Armenwet, minuut, 1948; 1031; 1 stuk
          - Lijsten houdende overzichten van de opname van patiënten ingevolge art. 35b van het Wetboek van Strafrecht in inrichtingen of afdelingen, 1954; 1032; 1 omslag
        - Transport van patiënten, 4.2.2.3.2
          - Stukken betreffende de overbrenging van Nederlandse patiënten naar buitenlandse inrichtingen voor krankzinnigen, 1931; 1033; 1 omslag
          - Stukken inzake de weigering van een patiënt om tegen zijn zin te worden overgeplaatst naar de kolonie te Gheel in België., 1931-1932; 1034; 1 omslag
          - Stukken betreffende de uitwisseling van patiënten uit de gestichten St Willibrordus te Heiloo en St Bavo te Noordwijkerhout, 1936-1937; 1035; 1 omslag
          - Stukken betreffende de evacuatie van patiënten in gestichten die in gevaarlijke zônes liggen., 1939; 1036; 1 omslag
            Zie inventarisnr 949
          - Stukken betreffende de evacuatie van de inrichting Vrederust te Bergen op Zoom, 1940-1941; 1037; 1 omslag
          - Stukken betreffende de financiële gevolgen voor de krankzinnigengestichten welke moesten worden geëvacueerd vanwege hun ligging in gevaarlijke zones., 1942-1944; 1038; 1 omslag
            Zie inventarisnr 1049
          - Briefwisseling met het bureau Afvoer Burgerbevolking omtrent de evacuatie van het Rusthuis Davelaar te 's-Gravenhage, 1943; 1039; 1 omslag
          - Ingekomen verzoek om advies van het bureau Afvoer Burgerbevolking inzake de evacuatie van een patiënte uit 's-Gravenhage, met bijbehorende correspondentie, 1943-1944; 1040; 4 stukken
          - Stukken betreffende de evacuatie en terugkeer van patiënten van de Dr mr W. vd Berghstichting te Noordwijk naar Ermelo, 1943, 1945; 1041; 1 omslag
          - Stukken betreffende de plaatsing van extra patiënten in de inrichting Endegeest te Oegstgeest in verband met de evacuatie van gestichten aan de kust, 1943; 1042; 1 omslag
          - Stukken betreffende eventuele evacuatie van Endegeest en Voorgeest te Oegstgeest, 1943; 1043; 1 omslag
          - Stukken betreffende de evacuatie van patiënten in de inrichting Maasoord te Poortugaal in verband met dreigende oorlogshandelingen, 1943, 1945; 1044; 1 omslag
          - Stukken betreffende de evacuatie van nazorgpatiënten, 1944; 1045; 1 omslag
          - Brief aan de geneesheer-directeur van de inrichting St Bavo te Noordwijkerhout betreffende het overbrengen van patiënten uit België naar dit gesticht, minuut, 1945; 1046; 1 stuk
          - Stukken betreffende het terugbrengen van krankzinnigen naar de gestichten van waaruit ze waren overgeplaatst, 1945-1947; 1047; 1 pak
          - Stukken inzake de klacht van de geneesheer-directeur van het provinciaal ziekenhuis Duin en Bosch te Bakkum tegen de Willem Arntsz Hoeve te Den Dolder, over de evacuatieperiode van het provinciaal ziekenhuis tijdens de oorlog doorgebracht op de Willem Arntsz Hoeve, 1945; 1048; 1 omslag
          - Stukken betreffende de vergoeding van de financiële gevolgen voor de inrichting Meer en Bosch te Heemstede van de evacuatie van patiënten uit deze inrichting naar de Willem Arntszstichting te Utrecht., 1947-1948; 1049; 1 omslag
            Zie ook inventarisnr 1036
          - Stukken betreffende de evacuatie van patiënten in geval van oorlog, 1952-1959; 1050; 1 omslag
          - Stukken betreffende preventieve evacuatie van St Joris Gasthuis, Delft, 1954; 1051; 1 omslag
        - Lichamelijke verzorging, 4.2.2.3.3
          - Stukken betreffende de vermoedelijke verontreiniging met faecaalbacteriën van het drinkwater van het St Willibrordusgesticht te Heiloo, 1934; 1052; 1 omslag
          - Ingekomen verzoek van het Rijksbureau Voorbereiding Voedselvoorziening in oorlogstijd betreffende opgave van de aantallen verpleegde krankzinnigen alsmede de maximum capaciteit der gestichten, 1939; 1053; 1 omslag
          - Briefwisseling met de krankzinnigengestichten en de departementen van Binnenlandse Zaken en Handel, Nijverheid en Scheepvaart inzake de distributie van genots-, was-, en reinigingsmiddelen, 1940-1942; 1054; 1 omslag
          - Stukken betreffende de regeling voor toewijzing van distributiegoederen aan gestichten voor zwakzinnigen, 1941; 1055; 1 omslag
          - Stukken betreffende de toewijzing van voedingsmiddelen aan inrichtingen voor zwakzinnigen, 1941; 1056; 1 omslag
          - Stukken inzake de distributie van vlees ten behoeve van de psychiatrische inrichting Huize Sancta Maria te Noordwijkerhout, 1941; 1057; 1 omslag
          - Ingekomen verzoek van de geneesheer-directeur van de inrichting Maasoord te Poortugaal om verhoging van het voedselrantsoen voor ernstig zieken, 1941; 1058; 1 omslag
          - Ingekomen verzoek om te bemiddelen bij een rechtvaardiger toewijzing van voedingsmiddelen aan gestichten en psychiatrische inrichtingen, 1943-1946; 1059; 1 omslag
          - Stukken betreffende verstrekken van extra rantsoenen in verband met verhoogde gezondheidsrisico's, aan personeel dat TBC-lijders verpleegt, 1943-1946; 1060; 1 omslag
          - Briefwisseling met de Geneeskundig Hoofdinspecteur van de Volksgezondheid inzake toewijzing van toiletpapier, kaarsen en textiel aan gestichten voor krankzinnigen en zwakzinnigen, met lijst van gestichten, 1943-1945; 1061; 1 omslag
          - Stukken betreffende de klacht van de geneesheer-directeur van de inrichting Veldwijk te Ermelo over de achterstelling van patiënten bij de toewijzing van de voedselrantsoenen, 1944-1945; 1062; 1 omslag
          - Ingekomen grafiek voorstellende een gewichtscurve van de patiënten van het gesticht Zon en Schild te Amersfoort, 1944; 1063; 1 stuk
          - Ingekomen mededeling van de wnd geneesheer-directeur van de Dr mr W. vd Berghstichting te Noordwijk inzake de drastische verlaging van de rantsoenen van zijn patiënten, met minuut van antwoord, 1944; 1064; 2 stukken
          - Ingekomen menulijsten van het Centraal Distributiekantoor te Zwolle, 1944; 1065; 5 stukken
          - Ingekomen verzoek van de geneesheer-directeur van de inrichting Vogelenzang te Bennebroek, om medewerking bij de aanvraag van inmaakzout voor hun zelfverbouwde groenten, 1945; 1066; 4 stukken
          - Stukken betreffende wijziging van de samenstelling van de rantsoenen grutterswaren aan het St Joris Gasthuis te Delft, alsmede de distributie van tabakswaren, 1945; 1067; 7 stukken
          - Ingekomen verzoek van de geneesheer-directeur van de inrichting Maasoord te Poortugaal inzake opheffing van de achterstelling in de voedselvoorziening van het personeel, met minuut van antwoord, 1945; 1068; 2 stukken
          - Ingekomen verzoek van de directeur van het provinciaal ziekenhuis te Santpoort om bemiddeling bij het verstrekken van vis en visproducten aan krankzinnigeninrichtingen en ziekenhuizen, 1945; 1069; 1 omslag
          - Stukken betreffende het verzoek van Huize Sancta Maria te Noordwijkerhout aan de inspecteur om medewerking bij de aanvraag van zachte zeep ter behandeling van scabiëspatiënten, 1945; 1070; 7 stukken
          - Ingekomen lijsten houdende opgave door de gestichten van de behoeften aan diverse goederen, uitgezonderd levensmiddelen, waarin het Amerikaanse Rode Kruis zoveel mogelijk zou voorzien, 1945; 1071; 1 omslag
          - Briefwisseling met Huize St Ursula te Nieuwveen omtrent de moeilijkheden van die inrichting aan het eind van de oorlog bij de voorziening met levensmiddelen, drinkwater, textiel, electriciteit en brandstoffen, 1945; 1072; 1 omslag
          - Stukken betreffende het verzoek van de Nederlandse Hervormde Stichtingen voor zenuw- en geesteszieken om toewijzing van extra textiel en metalen door de distributiekantoren aan de inrichtingen Licht en Kracht en Port Natal te Assen, 1946; 1073; 1 omslag
          - Brief aan de krankzinnigengestichten inzake de regeling voor de distributie van beroepsschoenen voor het verplegend personeel, minuut, 1946; 1074; 1 stuk
          - Stukken betreffende de enquête inzake de caloriewaarde en omvang der rantsoenen van de patiënten in de krankzinnigeninrichtingen, 1948; 1075; 1 omslag
          - Stukken betreffende bezoeken van leraressen van het Voorlichtingsbureau voor de Voeding ter verbetering van de voedingswaarde van de maaltijden van de patiënten in krankzinnigeninrichtingen, 1948-1950; 1076; 1 omslag
          - Stukken betreffende de watervoorziening van Huize St Ursula te Nieuwveen, 1950-1951; 1077; 1 omslag
        - Geneeskundige en geestelijke verzorging, 4.2.2.3.4
          - Stukken betreffende de klacht van een arts inzake de geschiktheid van het verpleeghuis De Kennemer te Haarlem voor de verpleging van krankzinnigen, 1930-1931; 1078; 1 omslag
          - Inleiding tot de rondleiding en demonstratie van de milieu therapeutische behandeling van geesteszieken door Dr Kraus, geneesheer-directeur van Santpoort., 1950; 3069; 1 omslag
          - Stukken betreffende gevallen van suïcide in diverse gestichten., 1931-1943; 1079-1080; 2 omslagen
            Zie ook inventarisnr 1121.
            - 1931-1938, 1079
            - 1940-1943, 1080
          - Stukken betreffende een enquête onder diverse gestichten naar het aantal bedlegerige en hulpbehoevende patiënten in verband met een mogelijke alternatieve wijze van verpleging, 1932; 1081; 1 omslag
          - Stukken betreffende een onderzoek, uitgevoerd in opdracht van Provinciale Staten van Zuid-Holland, inzake de wijze van verpleging van tuberculoselijders in krankzinnigengestichten, die daar voor rekening van de provincie verpleegd worden, 1932; 1082; 1 omslag
          - Stukken behandeld in enige vergaderingen van de directeuren van krankzinnigengestichten, inzake opzet van organisatie van voor- en nazorg van geesteszieken, 1932-1933; 1083; 1 omslag
          - Stukken betreffende een door de commissie van onderzoek inzake de verpleging van abnormale kinderen ingestelde enquête onder de Noordhollandse gestichten, 1933; 1084; 1 omslag
          - Stukken betreffende psychiatrische observatie van crimineel verdachte personen, 1933; 1085; 1 omslag
          - Stukken betreffende door de inspecteur ingestelde enquête omtrent het gebruik van zoutzuur voor desinfectie in de inrichtingen naar aanleiding van een geval van zelfmoord in de St Bavo-stichting te Noordwijkerhout., 1934, 1937; 1086; 1 omslag
            Zie ook inventarisnr 657
          - Stukken betreffende de verpleging, bescherming en zorg voor patiënten en militairen in oorlogstijd, 1935-1939; 1087; 1 omslag
          - Stukken betreffende het voorstel van provinciale staten voor onderzoek door de Geneeskundige Hoofdinspectie naar het voorkomen van tuberculose bij patiënten in Zuid-Hollandse gestichten voor krankzinnigen en zwakzinnigen, 1935; 1088; 1 omslag
          - Brief aan de Minister van Binnenlandse Zaken inzake de instelling van voor- en nazorgdienst voor geesteszieken in Noord-Brabant, minuut, 1935; 1089; 1 stuk
          - Stukken betreffende het gebruik van ongewenste medicijnen als middel ter bestrijding van onrust bij krankzinnigen in de inrichting Maasoord te Poortugaal, 1936; 1090; 1 omslag
          - Ingekomen formulieren bevattende de resultaten van een onderzoek naar het vóórkomen van longtuberculose bij patiënten in krankzinnigengestichten, met bijbehorende correspondentie, 1936-1938; 1091-1092; 2 omslagen
            - 1936-1937, 1091
            - 1938, 1092
          - Stukken inzake de insuline- en cardiazolbehandelingen van patiënten in krankzinnigengestichten alsmede de vaststelling van een uniform model voor de registratie van deze behandelingen, 1937-1938; 1093; 1 pak
          - Ingekomen afschrift van een inleiding van M. van Andel, geneesheer-directeur van de inrichting te Franeker over de bestrijding van tuberculose in de krankzinnigeninrichtingen, met aanbiedingsbrief, 1937; 1094; 2 stukken
          - Briefwisseling met de geneesheer-directeur gesticht te Middelfort in Denemarken inzake de bestrijding van tuberculose in Deense krankzinnigengestichten, 1938; 1095; 1 omslag
          - Stukken betreffende bezwaren van de geneesheer-directeur van Meer en Bosch en Bethesda-Sarepta te Heemstede respectievelijk Haarlem tegen de bemoeienis van vreemde voor- en nazorgdiensten, 1938; 1096; 1 omslag
          - Stukken betreffende klachten van enige oud-leerlingverpleegsters over de hygiënische en sociale omstandigheden in de Dr mr W. vd Berghstichting te Noordwijk, 1938-1939; 1097; 1 omslag
          - Stukken betreffende de aanschaf van genees- en verbandmiddelen voor de noodverplegingsinrichting te Medemblik, 1940; 1098; 1 omslag
          - Stukken betreffende de mishandeling van een patiënt in de psychiatrische inrichting Endegeest te Oegstgeest door een aldaar werkende verpleger, 1940; 1099; 1 omslag
          - Stukken betreffende enkele onderzoeken naar de aantallen aan tbc overleden patiënten in de krankzinnigengestichten, met diverse statistische overzichten, 1941-1944; 1100; 1 omslag
          - Verslag van het tuberculoseonderzoek van patiënten in het gesticht Huize Bloemendaal te Loosduinen, met aanbiedingsbrief, 1942; 1101; 2 stukken
          - Briefwisseling met de diverse gestichten omtrent de daarin voorkomende gevallen van suïcide, 1942-1952; 1102; 1 omslag
            Openbaarheid beperkt tot 01-01-2028
          - Stukken betreffende de deportatie van Joodse patiënten naar Duitsland, 1943-1946; 1103; 1 omslag
          - Stukken inzake de plaatsing van gezinsverpleegden in gezinnen van gelijke kerkelijke gezindte, 1943; 1104; 1 omslag
          - Staat houdende het resultaat van het röntgenologisch borstonderzoek van de 15 laatst opgenomen patiënten in de inrichting Endegeest te Oegstgeest, 1943; 1105; 1 stuk
          - Stukken inzake het uitbreken van bacillaire dysenterie in het Provinciaal Ziekenhuis Medemblik, 1943; 1106; 1 omslag
          - Stukken betreffende de klachten van de controleur van de gemeente Leiden over de gezinsverpleging bij een familie vanuit de inrichting Endegeest te Oegstgeest, 1943; 1107; 1 omslag
          - Stukken betreffende het verzoek van geneesheer-directeur dr C.P.J. Stotijn, om de onder zijn leiding staande gestichten Endegeest, Voorgeest en Rhijngeest te Oegstgeest, medicijnen te mogen leveren zonder tussenkomst van een particuliere apotheek, 1945-1946; 1108; 5 stukken
          - Brief van huize St Ursula te Nieuwveen aan het Centraal Bureau voor keuringen op medisch-hygiënisch gebied te 's-Gravenhage met betrekking tot het rapport van het aldaar gehouden tbc-onderzoek, afschrift, 1946; 1109; 1 stuk
          - Ingekomen ingevulde vragenformulieren inzake het vóórkomen van metaluetische ziekteverschijnselen in de diverse gestichten voor krankzinnigen, 1947; 1110; 1 omslag
          - Stukken betreffende de verpleging van asociale tuberculosepatiënten in krankzinnigengestichten, 1949-1951; 1111; 1 omslag
          - Stukken betreffende het doorgeven van berichten van ontvluchting van patiënten aan politie en het Staatstoezicht via de telex, 1950; 1112; 1 omslag
          - Ingekomen brief van de geneesheer-directeur van de psychiatrische inrichting Endegeest te Oegstgeest over het slecht functioneren van de voor- en nazorgdienst van het district Leiden, met minuut van antwoord, 1950; 1113; 2 stukken
          - Stukken betreffende de toepassing van muziek bij de behandeling van geesteszieken, met aantekeningen van inspecteur Pameijer, 1950; 1114; 3 stukken
          - Stukken betreffende de geneesmiddelenvoorziening van de psychiatrische inrichting Hulp en Heil te Leidschendam, 1952; 1115; 1 omslag
          - Stukken betreffende de erkenning van de tbc-afdelingen van de inrichting Maasoord te Poortugaal als tbc-sanatorium, 1952; 1116; 1 omslag
          - Stukken inzake de opsporing van ontvluchte krankzinnigen, alsmede de betaling van de daaraan verbonden kosten, 1952-1955; 1117; 1 omslag
            Openbaarheid beperkt tot 01-01-2031
          - Stukken betreffende de kosten van opslag van de eigendommen van in een krankzinnigeninrichting opgenomen patiënten, 1952; 1118; 1 omslag
          - Stukken betreffende echtscheiding van zieken tijdens verpleging in een gesticht, 1952-1955; 1119; 1 omslag
          - Stukken betreffende de onder curatele stelling van verpleegden in krankzinnigengestichten en de benoeming van provisionele bewindvoerders, 1953-1955; 1120; 1 omslag
          - Lijsten houdende overzichten van de aantallen zelfmoorden in en ontvluchtingen uit psychiatrische inrichtingen, 1955; 1121; 1 omslag
          - Stukken betreffende plannen voor integrale samenwerking van de Buitengewoon Lager Onderwijs nazorginstellingen met de sociaal-psychiatrische diensten, 1955; 1122; 1 omslag
          - Stukken betreffende een enquête onder sociaal-psychiatrische diensten om te komen tot een uniforme subsidieregeling voor de diensten van voor- en nazorg ten behoeve van volwassen geestelijk hulpbehoevenden, 1957-1958; 1123; 1 omslag
          - Stukken betreffende strafvervolging van met rechterlijke machtiging opgenomen krankzinnigen, die zich na ontvluchting schuldig hebben gemaakt aan strafzaken, 1957, 1959-1961; 1124; 1 omslag
          - Stukken betreffende de uitsluiting van het kiesrecht van geestelijk gestoorden, 1958; 1125; 1 omslag
          - Stukken betreffende de bestemming van de nalatenschap van overleden krankzinnigen, welke grotendeels werden verpleegd voor rekening der gemeenten, 1959; 1126; 1 omslag
        - Financiële aangelegenheden der inrichtingen, 4.2.2.3.5
          - Stukken betreffende de bezuinigingen van de provincie Zuid-Holland op de kosten van de verpleging van krankzinnigen, 1932-1933; 1127; 1 omslag
          - Stukken betreffende de verhoging van de verpleegprijzen van de inrichting Maasoord te Poortugaal in verband met beperking van de eigen teelt van aardappelen, 1934; 1128; 1 omslag
          - Lijst houdende een overzicht van de verpleeggelden op jaarbasis van de diverse gestichten voor krankzinnigen per 1 januari 1935, met minuut aanbiedingsbrief, 1129; 2 stukken
          - Stukken betreffende wijziging van de regeling van de provincie Zuid-Holland inzake toekenning van bijdragen in de kosten van krankzinnigenverpleging, 1935; 1130; 1 omslag
          - Stukken betreffende de subsidiëring door de provincie Zuid-Holland van de kosten van de gezinsverpleging vanuit de aangewezen afdeling van de inrichting Maasoord te Poortugaal, 1935; 1131; 1 omslag